【裁判字號】    95,訴,684
【裁判日期】    950616
【裁判案由】    毒品危害防制條例
【裁判全文】
臺灣桃園地方法院刑事判決               95年度訴字第684號
公  訴  人  台灣桃園地方法院檢察署檢察官
被      告  甲○○
指定辯護人  本院公設辯護人  楊晴翔
上列被告因毒品危害防制條例案件，經檢察官提起公訴（95年度
毒偵字第1179號），被告於準備程序進行中，就被訴事實為有罪
之陳述，經告知簡式審判程序意旨，聽取當事人意見後，本院裁
定由受命法官獨任進行簡式審判程序，檢察官復聲請改依協商程
序而為判決，本院判決如下：
    主  文
甲○○連續施用第一級毒品，累犯，處有期徒刑玖月。扣案第一
級毒品海洛因壹包（淨重零點零公克，空包裝重零點貳零公克
）沒收銷燬之。
    事實及理由
一、犯罪事實：
  (一)甲○○因多次施用毒品案件，經本院先後以89年度毒聲字第
    3781 號 裁定觀察、勒戒後，認無繼續施用毒品之傾向，於
    89年6 月29日執行完畢釋放；復以90年度毒聲字第205 號裁
    定送觀察、勒戒後，認無繼續施用毒品之傾向，於90年2 月
    8 日執行完畢釋放。
  (二)甲○○因多次竊盜等案件，經本院先後以92年度易字第251
    號判處應執行有期徒刑10月（竊盜罪判處有期徒刑8 月，收
    受贓物罪判處有期徒刑3 月，上開2 罪合併定應執行有期徒
    刑10月），於93年10月4 日確定；復以93年度易字第935 號
    判處有期徒刑4 月，於93年10月29日確定，並與前案合併定
    應執行有期徒刑1 年1 月後，於94年7 月29日縮刑期滿執行
    完畢。
  (三)詎甲○○仍不知悛悔，於上開觀察、勒戒執行完畢釋放後，
    5 年內復基於施用第一級毒品海洛因之概括犯意，於自94年
    12月15日某時起至95年2 月8 日18、19時許止，在桃園縣蘆
    竹鄉○○村○○街1 巷8 弄11號住處廁所內，以將第一級毒
    品海洛因摻入香菸內點燃之方式，連續施用第一級毒品海洛
    因多次。嗣於95年2 月9 日13時10分許，為警經其同意搜索
    ，在其外套左側口袋內扣得其所有供施用之第一級毒品海洛
    因1 包（淨重0.03公克，空包裝重0.20公克），遂對之採集
    尿液而查獲。案經桃園縣政府警察局桃園分局報請臺灣桃園
    地方法院檢察署檢察官偵查起訴。
二、證據：
  (一)被告甲○○於警詢、檢察官訊問及本院審理時之自白。
  (二)尿液2 瓶（檢體編號：D950569 號）、臺灣檢驗科技股份有
    限公司95年2 月27日濫用藥物檢驗報告（尿液檢體編號：D9
    50569 號）、桃園縣政府警察局桃園分局搜索扣押筆錄。
  (三)第一級毒品海洛因1 包（淨重0.03公克，空包裝重0.20公克
    ）、法務部調查局調科壹字000000000 號鑑定通知書。
  (四)臺灣高等法院被告全國前案紀錄表。
三、本案犯罪事實，業據被告甲○○於準備程序進行中為有罪之
    陳述，由本院裁定受命法官獨任進行簡式審判程序，復經檢
    察官聲請改依協商程序，經本院指定公設辯護人協助其進行
    協商，當事人雙方於審判外達成協商合意，其合意內容為：
    被告願受有期徒刑9 月之科刑宣告。經查，被告之自白，有
    上開證據足認屬實，並與本院認定之事實相符。又被告前因
    施用毒品案件，經本院裁定送觀察、勒戒，認無繼續施用毒
    品之傾向，於90年2 月8 日執行完畢而釋放一情，有臺灣高
    等法院被告前案紀錄表1 份在卷可稽，被告於上開觀察、勒
    戒執行完畢釋放後，5 年內再犯本件毒品危害防制條例第10
    條之罪，依同條例第23條規定，應依法追訴，檢察官起訴，
    即無不合。核被告甲○○所為，係犯毒品危害防制條例第10
    條第1 項施用第一級毒品海洛因罪。被告施用毒品前持有毒
    品之行為，及施用後持有施用剩餘之毒品殘渣之行為，為施
    用毒品行為之當然結果，不另論罪。被告前後多次施用第一
    級毒品海洛因之犯行，其時間緊接，所犯構成要件相同，顯
    係基於概括犯意反覆所為，為連續犯，應依刑法第56條規定
    論以1 罪，並加重其刑。被告前因竊盜等案件，經本院以92
    年度易字第251 號判處應執行有期徒刑10月確定後，復因竊
    盜案件，經本院以93年度易字第935 號判處有期徒刑4 月確
    定，上開案件合併執行後，於94年7 月29日縮刑期滿執行完
    畢，有前揭前案紀錄表在卷可稽，其於有期徒刑執行完畢後
    ，5 年內再犯有期徒刑以上之本罪，為累犯，應依刑法第47
    條規定加重其刑，並遞加重之。爰審酌被告有如事實欄所載
    施用毒品之犯罪前科紀錄，此有前揭前案紀錄表可按，其素
    行非佳，其犯罪行為主要係戕害自身，並未直接積極損害他
    人之利益，且犯後坦承犯行，態度尚稱良好等一切情狀，上
    開協商內容尚無不當之處。本案復查無刑事訴訟法第455 條
    之4 第1 項各款所列情形，檢察官聲請改依協商程序而為判
    決，本院爰不經言詞辯論，於協商合意範圍內為協商判決。
四、扣案白色粉末，為第一級毒品海洛因（淨重0.03公克，空包
    裝重0.20公克），此有法務部調查局調科壹字000000000 號
    鑑定通知書在卷可稽，既係本件查獲之第一級毒品，應依毒
    品危害防制條例第18條第1 項前段規定沒收銷燬之。
五、應適用之法條：刑事訴訟法第273 條之1 第1 項、第455 條
    之2 第1 項、第455 條之4 第2 項、第455 條之8 、第454
    條第2 項，毒品危害防制條例第10第1 項、第18條第1 項前
    段，刑法第11條、第56條、第47條。
六、協商判決除有刑事訴訟法第455 條之4 第1 項第1 款於本訊
    問程序終結前，被告撤銷協商合意或檢察官撤回協商聲請者
    ；第2 款被告協商之意思非出於自由意志者；第4 款被告所
    犯之罪非第455 條之2 第1 項所定得以協商判決者；第6 款
    被告有其他較重之裁判上一罪之犯罪事實者；第7 款法院認
    應諭知免刑或免訴、不受理者情形之一，及違反同條第2 項
    「法院應於協商合意範圍內為判決；法院為協商判決所科之
    刑，以宣告緩刑或二年以下有期徒刑、拘役或罰金為限」之
    規定者外，不得上訴。
七、如有前述例外得上訴之情形，又不服本件判決，得自收受判
    決送達之日起10日內，向本院提出上訴書狀，上訴於第二審
    法院。
本案經檢察官嵇珮晶到庭執行職務。
中    華    民    國    95    年    6     月  16     日
                        刑事第九庭    法  官  蘇琬能
以上正本證明與原本無異。
                                      書記官  邱飛鳴
中    華    民    國    95    年    6     月    26    日


司法院資訊處製作；財團法人民間司法改革基金會備份。
